【裁判字號】    92,台上,427
【裁判日期】    920306
【裁判案由】    給付工程款
【裁判全文】
最高法院民事裁定                                九十二年度台上字第四二七號
    上  訴  人  甲○○
    訴訟代理人  賴鴻鳴律師
                劉錦勳律師
                莊信泰律師
    被 上訴 人  乙○○
右當事人間請求給付工程款事件，上訴人對於中華民國九十一年十一月十日台灣高等
法院台南分院第二審判決（九十一年度上字第八六號），提起上訴，本院裁定如左：
    主  文
上訴駁回。
第三審訴訟費用由上訴人負擔。
    理  由
按對於第二審判決上訴，非以其違背法令為理由，不得為之。又提起上訴，上訴狀內
應記載上訴理由，表明原判決所違背之法令及其具體內容，暨依訴訟資料合於該違背
法令之具體事實，民事訴訟法第四百六十七條、第四百七十條第二項定有明文。而依
同法第四百六十八條規定，判決不適用法規或適用不當者，為違背法令；依同法第四
百六十九條規定，判決有該條所列各款情形之一者，為當然違背法令。是當事人提起
上訴，如依民事訴訟法第四百六十八條規定，以第二審判決有不適用法規或適用法規
不當為理由時，其上訴狀或理由書應表明該判決所違背之法令條項，或有關判例、解
釋字號，或成文法以外之習慣或法理等及其具體內容，暨係依何訴訟資料合於該違背
法令之具體事實；如以民事訴訟法第四百六十九條所列各款情形為理由時，其上訴狀
或理由書應表明該判決有合於各該條款規定情形之具體內容，及係依何訴訟資料合於
該違背法令之具體事實。上訴狀或理由書如未依上述方法表明，或其所表明者顯與上
開法條規定不合時，即難認為已合法表明上訴理由，其上訴自非合法。本件上訴人對
第二審判決提起上訴，雖以該判決違背法令為由，惟核其上訴理由狀所載內容，徒就
原審取捨證據、認定事實及解釋契約之職權行使所論斷：上訴人雖主張伊於民國八十
四年六月二十六日與被上訴人簽訂英靈廟重建工程合約書（下稱系爭合約書），惟被
上訴人辯稱：系爭合約之主體為訴外人英靈廟，伊係以英靈廟管理人之身分與上訴人
簽約等語。查英靈廟業經核准寺廟登記，即有權利能力，被上訴人為英靈廟之暫代管
理人等情，有台南縣政府寺廟登記證可稽。又系爭合約書頁首及末頁之立合約人欄，
除記載被上訴人外，尚蓋有「台南縣永康鄉英靈廟圖章」之印文，且與證人陳進財、
王素貞證稱：系爭合約之當事人為英靈廟等語相符，上訴人亦不爭執其已受領英靈廟
重建委員會給付之部分工程款，是被上訴人所辯足堪採信。從而，上訴人本於系爭合
約之法律關係，請求被上訴人給付工程款新台幣二百五十五萬七千元本息，自屬無據
，不應准許等情，指摘為不當，並就原審已論斷者，泛言為理由不備，而非表明該判
決所違背之法令及其具體內容，暨依訴訟資料合於該違背法令之具體事實，難認其已
合法表明上訴理由。依首揭說明，應認其上訴為不合法。至上訴人於上訴本院後，始
主張：被上訴人是否受英靈廟之委任而為間接代理，原審未予調查云云，核屬新攻擊
方法，依民事訴訟法第四百七十六條第一項之規定，本院不得予以審酌，併此敘明。
據上論結，本件上訴為不合法。依民事訴訟法第四百八十一條、第四百四十四條第一
項、第九十五條、第七十八條，裁定如主文。
中      華      民      國    九十二    年      三      月      六      日
                              最高法院民事第七庭
                                  審判長法官  徐  璧  湖
                                        法官  朱  建  男
                                        法官  蘇  達  志
                                        法官  沈  方  維
                                        法官  劉  延  村
      右正本證明與原本無異
                                              書  記  官
中      華      民      國    九十二    年      三      月     十四     日


司法院資訊處製作；財團法人民間司法改革基金會備份。
